【裁判字號】    97,訴,1147
【裁判日期】    980115
【裁判案由】    重利
【裁判全文】
臺灣新竹地方法院刑事判決              97年度訴字第1147號
公  訴  人  臺灣新竹地方法院檢察署檢察官
被      告  癸○○
選任辯護人  林思銘律師
            劉雅萍律師
被      告  未○○
            己○○
            戊  ○
            庚○○
            午○○
上  一  人
選任辯護人  張宛華律師
被      告  子○○
上列被告等因重利案件，經檢察官提起公訴（97年度偵字第1709
號、第3469號、第3696號、第4290號、第5193號、第7064號）及
移送併辦（97年度偵字第7559號），本院依簡式審判程序判決如
下：
    主  文
癸○○犯如附表一所示之罪，主文及宣告刑各如附表一編號一至
編號九所載。應執行有期徒刑壹年貳月，如易科罰金，以銀元
佰元即新臺幣玖佰元折算壹日。扣案詳如附表九編號一至編號二
十所示之物，均沒收之。
未○○犯如附表二所示之罪，主文及宣告刑各如附表二編號一至
編號九所載。應執行有期徒刑壹年肆月，如易科罰金，以銀元
佰元即新臺幣玖佰元折算壹日。扣案詳如附表九編號一至編號二
十所示之物，均沒收之。
己○○犯如附表三所示之罪，主文及宣告刑各如附表三編號一至
編號九所載。應執行有期徒刑壹年肆月，如易科罰金，以銀元
佰元即新臺幣玖佰元折算壹日。扣案詳如附表九編號一至編號二
十所示之物，均沒收之。
戊○犯如附表四所示之罪，主文及宣告刑各如附表四編號一至編
號九所載。應執行有期徒刑壹年貳月，如易科罰金，以銀元佰
元即新臺幣玖佰元折算壹日。扣案詳如附表九編號一至編號二十
所示之物，均沒收之。
庚○○犯如附表五所示之罪，主文及宣告刑各如附表五編號一至
編號七所載。應執行有期徒刑拾月，如易科罰金，以銀元佰元
即新臺幣玖佰元折算壹日。扣案詳如附表九編號一至編號二、編
號十二至編號十五、編號二十所示之物，均沒收之。
午○○犯如附表六所示之罪，主文及宣告刑各如附表六編號一所
載。
子○○犯如附表七所示之罪，主文及宣告刑各如附表七編號一至
編號二所載。應執行有期徒刑月，如易科罰金，以銀元佰元
即新臺幣玖佰元折算壹日。扣案詳如附表九編號三至編號十一、
編號十六所示之物，均沒收之。
    事  實
一、癸○○自民國93年 6月28日起迄今，擔任位於新竹市○○里
    ○○路26號 1樓「聯邦當舖」登記負責人，未○○自93年間
    起迄今，擔任「聯邦當舖」現場負責人，負責綜理「聯邦當
    舖」內人事雇用、核貸金額初步審核等事務，己○○自92年
    間起迄今，擔任「聯邦當舖」經理，負責綜理「聯邦當舖」
    內核可借貸金額等事務，戊○負責該當舖會計部分等事務，
    庚○○自93年間起迄今、午○○自94年4月底起至97年4月底
    止、子○○自94年間起迄今則均任職「聯邦當舖」之業務專
    員，在上開當舖內輪值負責接洽客戶辦理借貸事宜。癸○○
    、未○○、己○○、戊○、庚○○、午○○、子○○共同基
    於犯意聯絡及行為分擔，藉經營「聯邦當舖」之便，以原車
    可用為汽車借款之方式（即俗稱「免留車」之方式），違反
    當舖業法以動產質當借款、於取贖時始計算利息及費用、屆
    期不取贖或順延質當時，質當物所有權移轉於當舖業，質當
    人不需還款之規定，以質當為名，行重利之實，先後於詳如
    附表8編號1至編號16所示需款急迫之借款人乙○○、辰○○
    、丁○○、丙○○、寅○○、黃玉甯、巳○○、卯○○、辛○○、甲○○、壬○○等11人持汽車或機車之質當品前往借
    款時，癸○○、未○○、己○○、戊○、庚○○、午○○、
    子○○等人未依當舖業法規定收取乙○○等人之車輛為質當
    品，反以每月收取4%利息及5%倉棧費為名，僅由各借款人交
    付車輛行照或國民身分證及「聯邦當舖」準備之借據、分期
    還款切結書、委託書、當票、本票、汽（機）車買賣合約書
    、押當車輛借用切結書、委託處理未流當、（流當）切結書
    、客戶借貸資料表等文件上簽名後，經己○○最終審核借款
    金額後交付金錢給借款人，共同貸以詳如附表8編號1至編號
    16所示之金錢給各該借款人，而每月取得9%之與原本顯不相
    當之重利。又附表 8編號5至編號7及編號12至編號13所示需
    款急迫之借款人丙○○、寅○○、卯○○ 3人持金飾或黃金
    之質當品前往借款時，癸○○、未○○、己○○、庚○○雖
    有收取借款人丙○○、寅○○、卯○○ 3人提供之金飾或黃
    金為質當品，然其等違反當舖業法不論於幾個月內取贖，倉
    棧費總額均不得超過收當金額5%之規定，仍以每月收取4%利
    息及5%倉棧費變相增收高額保管費之方式作為借貸金額之高
    利。嗣於97年 5月14日19時45分許，彭嗣華、庚○○持丁○○簽發之借款資料前往新竹縣橫山鄉○○村○○街59號向保
    證人丑○○收取利息時，為警當場查獲。
二、案經新竹縣政府警察局移送及丑○○訴由新竹市警察局第三
    分局報告臺灣新竹地方法院檢察署檢察官偵查起訴及移送併
    辦。
    理  由
一、本件被告癸○○、未○○、己○○、戊○、庚○○、午○○
    、子○○所犯修正前刑法之常業重利、重利罪，均非死刑、
    無期徒刑、最輕本刑為 3年以上有期徒刑之罪，被告於本院
    準備程序進行中，就被訴事實為有罪之陳述，經本院認合於
    刑事訴訟法第 273條之1第1項之規定，裁定進行簡式審判程
    序。
二、上開事實業據被告癸○○、未○○、己○○、戊○、庚○○
    、午○○、子○○於本院準備程序暨審理中坦承不諱，核與
    證人朱憶文於檢察事務官詢問時、證人即被害人乙○○、丁○○、丙○○、寅○○、黃玉甯、巳○○、卯○○、辛○○
    、甲○○、壬○○、證人丑○○於警詢及檢察事務官詢問時
    、證人即被害人辰○○於警詢時之證述大致相符，並有被害
    人乙○○簽立之客戶借貸資料表 2張、被害人辰○○簽立之
    客戶借貸資料表 2張、被害人丁○○簽立之客戶借貸資料表
    、借據、分期還款切結書、委託書、當票、本票、汽（機）
    車買賣合約書、押當車輛借用切結書、委託處理未流當（流
    當）切結書各1份、被害人丙○○簽立之客戶借貸資料表1張
    、被害人寅○○簽立之客戶借貸資料表 2張、被害人黃玉甯
    簽立之客戶借貸資料表 2張、被害人巳○○簽立之客戶借貸
    資料表2張、被害人卯○○簽立之客戶借貸資料表2張、被害
    人辛○○簽立之客戶借貸資料表 1張、被害人甲○○簽立之
    本票、借據、客戶借貸資料表、車輛取回同意書各 1份、被
    害人壬○○簽立之客戶借貸資料表 1張在卷可稽，足認被告
    等人之自白，應均與事實相符，堪予採信，本件事證明確，
    被告等人犯行均堪以認定，應依法論科。
三、論罪：
(一)、按刑法上所謂常業犯，指犯反覆以同種類行為為目的之社會
    活動之職業性犯罪而言，至犯罪所得之多寡或盈虧、經營時
    日之長短，是否恃此犯罪為唯一之謀生職業，均非所問，縱
    令兼有其他職業，仍無礙於該常業犯罪之成立。且刑法上之
    常業犯，只須有賴某種犯罪為生活，而有事實上之表現為已
    足，不以犯罪時間之長短為標準，亦不以專賴該犯罪為唯一
    生活依憑之必要，最高法院85年台上字第 510號判例、88年
    台上字第2916號判決意旨可資參照。查本案被告 7人或擔任
    聯邦當舖之負責人；或任職在聯邦當舖擔任經理、業務專員
    、會計等職務，該聯邦當舖實質上從事重利放款，吸引不特
    定人借款，以收取高額利息為業務範圍，被告7人乘附表8編
    號 1、編號2、編號4至編號6、編號8、編號10、編號12所示
    之借款人亟需現金週轉，而以高利貸款予上開借款人，而收
    取與原本顯不相當之重利，顯見被告 7人有以此重利所得供
    其生活之資，恃以維生，並以之為常業甚明。
(二)、核被告癸○○、未○○、己○○、戊○等人所為，就附表 8
    編號 1、編號2、編號4至編號6、編號8、編號10、編號12部
    分均係犯修正前刑法第 345條之常業重利罪，就附表8編號3
    、編號7、編號9、編號11、編號13至編號16部分均係犯刑法
    第344條之重利罪；被告庚○○所為，就附表8編號1、編號2
    、編號6、編號8、編號10、編號12部分係犯修正前刑法第34
    5條之常業重利罪，就附表 8編號3、編號7、編號9、編號11
    、編號13、編號16部分均係犯刑法第 344條之重利罪；被告
    午○○所為，就附表8編號4部分係犯修正前刑法第 345條之
    常業重利罪；被告子○○所為，就附表 8編號4及編號5部分
    係犯修正前刑法第345條之常業重利罪，就附表8編號14部分
    係犯刑法第 344條之重利罪。被告癸○○、未○○、己○○
    、戊○、午○○、子○○就附表8編號4部分；被告癸○○、
    未○○、己○○、戊○、子○○就附表8編號5及編號14部分
    ；被告癸○○、未○○、己○○、戊○、庚○○就附表 8編
    號 1至編號3及編號6至編號13與編號16部分；被告癸○○、
    未○○、己○○、戊○與某業務員就附表 8編號15部分，各
    有犯意之聯絡及行為之分擔，皆為共同正犯。又被告癸○○
    所犯常業重利犯行與 8次重利犯行；被告未○○所犯常業重
    利犯行與8次重利犯行、被告己○○所犯常業重利犯行與8次
    重利犯行、被告戊○所犯常業重利犯行與 8次重利犯行、被
    告庚○○所犯常業重利犯行與 6次重利犯行、被告子○○所
    犯常業重利犯行與 1次重利犯行，皆犯意各別，行為互殊，
    應予分論併罰。
四、科刑：
(一)、按被告等人於詳如附表 8編號1至編號2、編號4至編號5、編
    號6、編號8、編號10、編號12所示行為後，94年2月2日修正
    公布之刑法（下稱新法）已於95年7月1日施行，新法第 2條
    第 1項「行為後法律有變更者，適用行為時之法律。但行為
    後之法律有利於行為人者，適用最有利於行為人之法律」之
    規定，係規範行為後法律變更所生新舊法律比較適用之準據
    法，於新法施行後，自應適用新法第2條第1項之規定，為「
    從舊從輕」之原則為比較。又新法第35條，乃刑之重輕之法
    定次序與標準，應適用裁判時之新法第35條之規定。新法第
    2條第1項係採「從舊從輕」原則，適用最有利於行為人之法
    律。且依新法第2條第1項比較時，應就罪刑有關之共犯、未
    遂犯、連續犯、牽連犯、結合犯以及累犯加重、自首減輕暨
    其他法定加減原因（如身分加減）與加減例等一切情形，綜
    其全部之結果而為比較後，予以整體適用，不能割裂而分別
    適用有利益之條文。又關於易科罰金之折算標準、易服勞役
    之折算標準及期限、罰金與死刑是否併予執行、多數有期徒
    刑定應執行之刑時之最高刑期之限制等之修正，事涉行為人
    易刑折算標準金額之多寡與期限之長短及定執行刑時能否就
    罰金刑併予執行或有期徒刑定應執行之刑時最高度之限制，
    亦均屬依新法第2條第1項所應比較適用法律之範圍。（最高
    法院95年5月23日第8次刑事庭會議決議及最高法院24年上字
    第4634號、24年上字第5292號、27年上字第2615號判例可資
    參照）。
(二)、次按，法律有變更而須為新、舊法之比較以定其適用之目的
    ，係為保障行為人之既有法律地位不致因法律之修正而受到
    更不利益之結果並兼顧行為人之利益，非必斤斤計較於法律
    體系適用之完整性，況且基於法規之性質，如程序性之法律
    或事涉執行之緩刑規定，依法理係均應適用新法為宜，或因
    法律另有規定，如新法第2條第2項規定「非拘束人身自由之
    保安處分適用裁判時之法律」，新法施行法第3 條之1第3項
    規定「於94年1月7日刑法修正施行前犯併合處罰數罪中之一
    罪，且該數罪均符合第41條第1 項得易科罰金之規定者，適
    用90年1月4日修正之刑法第41條第2 項規定」，即有此情形
    係一律適用行為時法之舊法，可知遇有法律修正而須選擇適
    用新法或舊法時，須依法規之性質或視法律是否另有規定，
    而可依個別之特性而割裂分別適用新法或舊法，至所謂數項
    經修正之法律須整體比較適用以維持法律體系之完整性，應
    指各該法律在適用上具有「依附及相互關聯」之情形，準此
    ，就罪、刑有關之規定諸如共犯、未遂犯、連續犯、牽連犯
    、結合犯以及累犯加重、自首減輕暨其他法定加減原因（如
    身分加減）與加減例等一切情形，應綜其全部之結果而為比
    較後整體適用，不能割裂而分別適用有利益之條文，即個別
    宣告刑雖屬單一之結論，然實係經綜合考量整體適用各相關
    罪、刑規定之所得，因此，宣告刑所據以決定之各相關罪、
    刑規定，顯具適用上之「依附及相互關聯」之特性，自須同
    其新、舊法整體適用。惟「易刑」或「定執行刑」係規範宣
    告刑得或應如何執行之法律，性質屬於刑之宣告後應否適用
    問題之規定，是在未為刑之宣告前亦無可能確定應否適用而
    預先選定須適用新或舊法，故其與罪、刑之規定顯不具適用
    上之「依附及相互關聯」之特性，自無須與罪、刑之規定同
    其新、舊法之整體適用，當得依其本身之性質而各別為新、
    舊、利、弊之比較後個別定其法律之適用。
(三)、經查：
１、與罪、刑有關且須依新法第2條第1項規定為利、弊之比較以
    定如何適用之法律變更部分：
(1)、關於共同正犯部分：修正後刑法第28條關於成立共同正犯之
    標準，將原來共同正犯之共同「實施」犯罪，改為共同「實
    行」犯罪，剔除完全未參與犯罪相關行為之「實行」的「陰
    謀共同正犯」及「預備共同正犯」，是修正後之共同正犯之
    可罰性要件之範圍業已減縮。惟上開法律變更，對被告等人
    而言不生有利與否之情形，故揆諸首開說明，自應適用被告
    等人行為時法即依修正施行前刑法第28條之規定。
(2)、關於常業重利罪部分：修正後刑法業將刑法第 345條之常業
    重利罪刪除，惟刑法第344條重利罪，其法定刑為1年以下有
    期徒刑、拘役或科或併科1千元以下罰金；修正前刑法第345
    條之常業重利罪之法定刑則為5年以下有期徒刑，得併科3千
    元。基此，本案被告等人於95年7月1日前所犯之重利犯行部
    分，倘論以數罪，以法定最重本刑計算，其分論併罰之刑度
    將超過常業重利罪之最重本刑，故仍以適用修正前刑法第34
    5 條常業重利罪處斷，對被告等人較為有利。
(3)、關於罰金最低刑部分：修正前刑法第 345條常業重利罪，法
    定刑得科銀元 3千元以下罰金，依被告行為時之修正前刑法
    第33條第5款規定：「主刑之種類如左：五、罰金：1元以上
    」，換算新臺幣後，為新臺幣 3元以上。惟被告等人行為後
    新刑法第33條第 5款規定：「主刑之種類如下：五、罰金：
    新臺幣 1,000元以上，以百元計算之」，經比較修正前後關
    於科處罰金刑之最低刑度規定，自應以被告等人行為時之舊
    刑法較為有利。
(4)、關於罰金刑貨幣單位部分：被告等人行為時，修正前刑法第
    345 條常業重利罪有關罰金刑之部分，其貨幣單位係銀元，
    並應依罰金罰鍰提高標準條例第 1條前段規定提高10倍；被
    告等人行為後，刑法施行法增訂第1條之1，於95年 6月14日
    經總統公布，並自同年7月1日起施行；該條規定：「中華民
    國94年1月7日刑法修正施行後，刑法分則編所定罰金之貨幣
    單位為新臺幣。94年1月7日刑法修正時，刑法分則編未修正
    之條文定有罰金者，自94年1月7日刑法修正施行後，就其所
    定數額提高為30倍。但72年 6月26日至94年1月7日新增或修
    正之條文，就其所定數額提高為3 倍」，亦即自95年7月1日
    起，刑法分則編所定罰金之貨幣單位，由原來之銀元改為新
    臺幣；修正前刑法第 345條常業重利罪定有罰金刑之處罰，
    而該條文係於24年1月1日制定公布，依增訂刑法施行法第 1
    條之 1規定，其罰金數額應提高30倍，經換算結果，與修正
    前之罰金係以銀元為單位（新臺幣與銀元之換算比例為1：3
    ），且依罰金罰鍰提高標準條例第 1條前段規定提高罰金數
    額10倍之計算結果，對被告等人而言，並無不利之情形。
(5)、關於定應執行刑部分：被告等人行為後，刑法第51條業已修
    正，修正前刑法第51條第 5款規定：「數罪併罰，分別宣告
    其罪之刑，依左列各款定其應執行者：宣告多數有期徒刑者
    ，於各刑中之最長期以上，各刑合併之刑期以下，定其刑期
    。但不得逾20年」；修正後刑法第51條第 5款規定：「宣告
    多數有期徒刑者，於各刑中之最長期以上，各刑合併之刑期
    以下，定其刑期。但不得逾30年」；經比較修正前後關於定
    應執行刑部分，修正後刑法並非較有利於行為人，自應依行
    為時之法律即修正前刑法第51條規定，定其應執行之刑。
(6)、綜合上述各條文修正前後之比較後，有關常業重利罪、罰金
    最低刑及定執行刑部分，適用修正前刑法第 345條、第33條
    第5款及第51條第5款規定，對被告較為有利，至於共同正犯
    及法定罰金刑之貨幣單位及提高倍數部分，新刑法第28條及
    增訂刑法施行法第1條之1之規定部分，並未對被告更為有利
    ，揆諸前揭刑法第2條第1項前段規定，即應整體適用修正前
    刑法相關規定。
２、與罪、刑無關但須依新法第2條第1項規定為利、弊之比較以
    定如何適用之法律變更部分：關於易科罰金之折算標準部分
    ：被告等人行為時之修正前刑法第41條第 1項前段規定：「
    犯最重本刑為5年以下有期徒刑以下之刑之罪，而受6個月以
    下有期徒刑或拘役之宣告，因身體、教育、職業、家庭之關
    係或其他正當事由，執行顯有困難者，得以1元以上3元以下
    折算 1日，易科罰金。但確因不執行所宣告之刑，難收矯正
    之效，或難以維持法秩序者，不在此限。併合處罰之數罪，
    均有前項情形，其應執刑之刑逾 6月者，亦同」，上開易科
    罰金折算標準，並依被告等人行為時之罰金罰鍰提高標準條
    例第2條前段（現已刪除）規定，就其原定數額提高為100倍
    折算 1日，則被告等人行為時之易科罰金折算標準，應以銀
    元 1百元以上3百元以下折算1日，經折算為新臺幣後，應以
    新臺幣 3百元以上9百元以下折算1日。惟被告等人行為後之
    新刑法第41條第1項前段則規定：「犯最重本刑為5年以下有
    期徒刑以下之刑之罪，而受6個月以下有期徒刑或拘役之宣
    告者，得以新臺幣1,000元、2,000元或3,000元折算1日，易
    科罰金。但確因不執行所宣告之刑，難收矯正之效，或難以
    維持法秩序者，不在此限。前項規定於數罪併罰，其應執刑
    之刑未逾 6月者，亦適用之」，比較修正前後之易科罰金折
    算標準，以適用被告行為時之修正前刑法規定，並同時引用
    被告等人行為時之罰金罰鍰提高標準條例第 2條之規定，較
    有利於被告。
３、至新法第57條關於科刑時應審酌之事項，其中新法第57條第
    7款「犯罪行為人與被害人之關係」，係將修正前同法第8款
    「犯人與被害人『平日』之關係」之「平日」一語刪除，擴
    大犯罪行為人與被害人在犯罪行為上之關係，亦屬科刑時應
    予考慮之標準。修正後同法第8 款並增列「犯罪行為人違反
    義務之程度」，此均屬法院就刑之裁量審認標準之明文化（
    最高法院95年5月23日第8次刑事庭會議決議參照），自毋須
    依新法第2條第1項規定為利、弊之比較，附此說明。
４、又從刑附屬於主刑，除法律有特別規定者外，依主刑所適用
    之法律，沒收乃從刑種類之一，本案之主刑既適用修正前刑
    法之相關規定，則沒收自亦應適用修正前刑法有關沒收之規
    定。
(四)、爰審酌被告癸○○係聯邦當舖之登記負責人、未○○係該當
    舖之現場負責人、己○○係該當舖之經理、戊○係負責該當
    舖會計部分等事務，庚○○、午○○、子○○則均擔任該當
    舖之業務專員，其等不思以正當途徑賺取金錢，竟以經營當
    舖業之手法，乘附表 8各該編號所示被害人等急迫需錢之際
    ，反覆密集貸與金錢以獲取重利，經營期間非短，被害人數
    甚眾，兼衡被告等人之素行狀況、犯罪之動機、目的、手段
    、分工程度及犯罪後均坦承不諱，態度良好等一切情狀，分
    別量處如主文所示之刑，並諭知易科罰金之折算標準，且就
    被告癸○○、未○○、己○○、戊○、庚○○、子○○部分
    各定應執行刑；就被告午○○部分量處如主文所示之刑，並
    諭知易科罰金之折算標準。又被告癸○○、未○○、己○○
    、戊○所為如附表8編號1至編號14所示犯行、被告庚○○所
    為如附表8編號1至編號3、編號6至編號13所示犯行；被告午
    ○○所為如附表8編號4；被告子○○所為如附表8編號4、編
    號5、編號14所示犯行，因犯罪時間均在96年4月24日以前，
    且均非屬中華民國九十六年罪犯減刑條例第3條第1項規定限
    制減刑之罪，依同條例第 2條第1項第3款之規定，各減其刑
    期2分之1，同時再依原宣告刑諭知易科罰金之折算標準為相
    同之諭知。
五、至被害人乙○○簽立之客戶借貸資料表 2張、被害人辰○○
    簽立之客戶借貸資料表 2張、被害人丁○○簽立之客戶借貸
    資料表、分期還款切結書、委託書、當票、汽（機）車買賣
    合約書、押當車輛借用切結書、委託處理未流當（流當）切
    結書、借據各1份、被害人丙○○簽立之客戶借貸資料表1張
    、被害人寅○○簽立之客戶借貸資料表 2張、被害人黃玉甯
    簽立之客戶借貸資料表 2張、被害人巳○○簽立之客戶借貸
    資料表2張、被害人卯○○簽立之客戶借貸資料表2張、被害
    人辛○○簽立之客戶借貸資料表 1張、被害人甲○○簽立之
    客戶借貸資料表、車輛取回同意書、借據各 1份、被害人壬○○簽立之客戶借貸資料表 1張均係聯邦當舖及被告等人所
    有，且供犯上開常業重利及重利犯行所用之物，應依刑法第
    38條第1項第2款之規定，予以宣告沒收。另被害人丁○○簽
    立之本票及被害人甲○○簽立之本票各 1張，因係被告等人
    貸款予被害人丁○○及甲○○之債權及擔保證明，僅應超過
    法定利息部分無請求權外，餘合法之權利尚非不得憑該借據
    及票據行使之，且被害人丁○○及甲○○於清償本息完畢後
    ，亦得依法請求返還上開本票，爰就此部分不為沒收之諭知
    ；再其他扣案物，因均查無證據足資證明與本案有關，本院
    自均無從為沒收之宣告，均併此說明。
六、至公訴人移送併案部分（97年度偵字第7559號），係被告午
    ○○於94年12月 8日，在新竹市○○路26號聯邦當舖內，趁
    證人丁○○急迫之際借其1萬元，約定月息9分，而取得顯不
    相當之高利，嗣因證人丁○○共支付4期利息3,600元後，無
    力繼續支付利息，被告子○○與午○○即基於犯意之聯絡，
    由被告子○○持證人丁○○借貸之資料向證人丑○○收取利
    息，公訴人認被告該次常業重利案件，與本案附表8編號4常
    業重利部分為事實上同一案件，而移送本院併案處理。經查
    ，被告子○○該次常業重利犯行之時間、地點、被害人均與
    本案附表8編號4部分相同，是本院認移送併案部分與本案常
    業重利部分為單純一罪之同一案件，本院予以審酌如上，附
    此敘明。
七、據上論斷，應依刑事訴訟法第273條之1第1 項、第299條第1
    項前段，刑法第 2條第1項前段、第28條（修正前）、第344
    條、第 345條（修正前）、第41條第1項前段、第2項（修正
    前）、第41條第 1項、第51條第5款（修正前）、第38條第1
    項第2款（修正前），罰金罰鍰提高標準條例第1條前段，修
    正前罰金罰鍰提高標準條例第 2條，中華民國九十六年罪犯
    減刑條例第2條第1項第3款、第7條、第9條，刑法施行法第1
    條之1第2項前段判決如主文。
本案經檢察官張嘉宏到庭執行職務。
中    華    民    國    98    年    1     月    15    日
                  刑事第一庭    法  官  楊數盈
以上正本證明與原本無異。
如不服本判決應於收受本判決後10日內向本院提出上訴書狀，上
訴書狀應敘述具體理由。上訴書狀未敘述上訴理由者，應於上訴
期間屆滿後20日內補提理由書狀於本院 (均須按他造當事人之人
數附繕本 )「切勿逕送上級法院」。
                                書記官  謝國聖
中    華    民    國    98    年    1     月    15    日
附錄本案論罪科刑法條：
刑法第344條：
乘他人急迫、輕率或無經驗貸以金錢或其他物品，而取得與原本
顯不相當之重利者，處1年以下有期徒刑、拘役或科或併科1千元
以下罰金。
修正前刑法345條：
以犯前條之罪為常業者，處5年以下有期徒刑，得併科3千元以下
罰金。
附表1：
  ┌──┬─────────────────┬───────┐
  │編號│主  文  罪  名  及  宣  告  刑    │備註          │
  ├──┼─────────────────┼───────┤
  │1   │癸○○共同以乘他人急迫貸以金錢，而│附表8編號1、編│
  │    │取得與原本顯不相當之重利為常業，處│號2、編號4至編│
  │    │有期徒刑拾月，減為有期徒刑伍月，如│號6、編號8、編│
  │    │易科罰金，以銀元佰元即新臺幣玖佰│號10、編號12  │
  │    │元折算壹日。扣案詳如附表9編號1至編│              │
  │    │號2、編號3至編號12、編號13、編號14│              │
  │    │、編號15所示之物，均沒收之。      │              │
  ├──┼─────────────────┼───────┤
  │2   │癸○○共同乘他人急迫貸以金錢，而取│附表8編號3    │
  │    │得與原本顯不相當之重利，處有期徒刑│              │
  │    │月，如易科罰金，以新臺幣壹仟元折│              │
  │    │算壹日，減為有期徒刑壹月又拾伍日，│              │
  │    │如易科罰金，以新臺幣壹仟元折算壹日│              │
  │    │。扣案詳如附表9編號2-1所示之物，沒│              │
  │    │收之。                            │              │
  ├──┼─────────────────┼───────┤
  │3   │癸○○共同乘他人急迫貸以金錢，而取│附表8編號7    │
  │    │得與原本顯不相當之重利，處有期徒刑│              │
  │    │月，如易科罰金，以新臺幣壹仟元折│              │
  │    │算壹日，減為有期徒刑壹月又拾伍日，│              │
  │    │如易科罰金，以新臺幣壹仟元折算壹日│              │
  │    │。扣案詳如附表 9編號12-1所示之物，│              │
  │    │沒收之。                          │              │
  ├──┼─────────────────┼───────┤
  │4   │癸○○共同乘他人急迫貸以金錢，而取│附表8編號9    │
  │    │得與原本顯不相當之重利，處有期徒刑│              │
  │    │月，如易科罰金，以新臺幣壹仟元折│              │
  │    │算壹日，減為有期徒刑壹月又拾伍日，│              │
  │    │如易科罰金，以新臺幣壹仟元折算壹日│              │
  │    │。扣案詳如附表 9編號13-1所示之物，│              │
  │    │沒收之。                          │              │
  ├──┼─────────────────┼───────┤
  │5   │癸○○共同乘他人急迫貸以金錢，而取│附表8編號11   │
  │    │得與原本顯不相當之重利，處有期徒刑│              │
  │    │月，如易科罰金，以新臺幣壹仟元折│              │
  │    │算壹日，減為有期徒刑壹月又拾伍日，│              │
  │    │如易科罰金，以新臺幣壹仟元折算壹日│              │
  │    │。扣案詳如附表 9編號14-1所示之物，│              │
  │    │沒收之。                          │              │
  ├──┼─────────────────┼───────┤
  │6   │癸○○共同乘他人急迫貸以金錢，而取│附表8編號13   │
  │    │得與原本顯不相當之重利，處有期徒刑│              │
  │    │月，如易科罰金，以新臺幣壹仟元折│              │
  │    │算壹日，減為有期徒刑壹月又拾伍日，│              │
  │    │如易科罰金，以新臺幣壹仟元折算壹日│              │
  │    │。扣案詳如附表 9編號15-1所示之物，│              │
  │    │沒收之。                          │              │
  ├──┼─────────────────┼───────┤
  │7   │癸○○共同乘他人急迫貸以金錢，而取│附表8編號14   │
  │    │得與原本顯不相當之重利，處有期徒刑│              │
  │    │月，如易科罰金，以新臺幣壹仟元折│              │
  │    │算壹日，減為有期徒刑壹月又拾伍日，│              │
  │    │如易科罰金，以新臺幣壹仟元折算壹日│              │
  │    │。扣案詳如附表 9編號16所示之物，沒│              │
  │    │收之。                            │              │
  ├──┼─────────────────┼───────┤
  │8   │癸○○共同乘他人急迫貸以金錢，而取│附表8編號15   │
  │    │得與原本顯不相當之重利，處有期徒刑│              │
  │    │月，如易科罰金，以新臺幣壹仟元折│              │
  │    │算壹日。扣案詳如附表 9編號17至編號│              │
  │    │19所示之物，均沒收之。            │              │
  ├──┼─────────────────┼───────┤
  │9   │癸○○共同乘他人急迫貸以金錢，而取│附表8編號16   │
  │    │得與原本顯不相當之重利，處有期徒刑│              │
  │    │月，如易科罰金，以新臺幣壹仟元折│              │
  │    │算壹日。扣案詳如附表 9編號20所示之│              │
  │    │物，沒收之。                      │              │
  └──┴─────────────────┴───────┘
附表2：
  ┌──┬─────────────────┬───────┐
  │編號│主  文  罪  名  及  宣  告  刑    │備註          │
  ├──┼─────────────────┼───────┤
  │1   │未○○共同以乘他人急迫貸以金錢，而│附表8編號1、編│
  │    │取得與原本顯不相當之重利為常業，處│號2、編號4至編│
  │    │有期徒刑壹年，減為有期徒刑陸月，如│號6、編號8、編│
  │    │易科罰金，以銀元佰元即新臺幣玖佰│號10、編號12  │
  │    │元折算壹日。扣案詳如附表9編號1至編│              │
  │    │號2、編號3至編號12、編號13、編號14│              │
  │    │、編號15所示之物，均沒收之。      │              │
  ├──┼─────────────────┼───────┤
  │2   │未○○共同乘他人急迫貸以金錢，而取│附表8編號3    │
  │    │得與原本顯不相當之重利，處有期徒刑│              │
  │    │肆月，如易科罰金，以新臺幣壹仟元折│              │
  │    │算壹日，減為有期徒刑貳月，如易科罰│              │
  │    │金，以新臺幣壹仟元折算壹日。扣案詳│              │
  │    │如附表9編號2-1所示之物，沒收之。  │              │
  ├──┼─────────────────┼───────┤
  │3   │未○○共同乘他人急迫貸以金錢，而取│附表8編號7    │
  │    │得與原本顯不相當之重利，處有期徒刑│              │
  │    │肆月，如易科罰金，以新臺幣壹仟元折│              │
  │    │算壹日，減為有期徒刑貳月，如易科罰│              │
  │    │金，以新臺幣壹仟元折算壹日。扣案詳│              │
  │    │如附表9編號12-1所示之物，沒收之。 │              │
  ├──┼─────────────────┼───────┤
  │4   │未○○共同乘他人急迫貸以金錢，而取│附表8編號9    │
  │    │得與原本顯不相當之重利，處有期徒刑│              │
  │    │肆月，如易科罰金，以新臺幣壹仟元折│              │
  │    │算壹日，減為有期徒刑貳月，如易科罰│              │
  │    │金，以新臺幣壹仟元折算壹日。扣案詳│              │
  │    │如附表9編號13-1所示之物，沒收之。 │              │
  ├──┼─────────────────┼───────┤
  │5   │未○○共同乘他人急迫貸以金錢，而取│附表8編號11   │
  │    │得與原本顯不相當之重利，處有期徒刑│              │
  │    │肆月，如易科罰金，以新臺幣壹仟元折│              │
  │    │算壹日，減為有期徒刑貳月，如易科罰│              │
  │    │金，以新臺幣壹仟元折算壹日。扣案詳│              │
  │    │如附表9編號14-1所示之物，沒收之。 │              │
  ├──┼─────────────────┼───────┤
  │6   │未○○共同乘他人急迫貸以金錢，而取│附表8編號13   │
  │    │得與原本顯不相當之重利，處有期徒刑│              │
  │    │肆月，如易科罰金，以新臺幣壹仟元折│              │
  │    │算壹日，減為有期徒刑貳月，如易科罰│              │
  │    │金，以新臺幣壹仟元折算壹日。扣案詳│              │
  │    │如附表9編號15-1所示之物，沒收之。 │              │
  ├──┼─────────────────┼───────┤
  │7   │未○○共同乘他人急迫貸以金錢，而取│附表8編號14   │
  │    │得與原本顯不相當之重利，處有期徒刑│              │
  │    │肆月，如易科罰金，以新臺幣壹仟元折│              │
  │    │算壹日，減為有期徒刑貳月，如易科罰│              │
  │    │金，以新臺幣壹仟元折算壹日。扣案詳│              │
  │    │如附表9編號16所示之物，沒收之。   │              │
  ├──┼─────────────────┼───────┤
  │8   │未○○共同乘他人急迫貸以金錢，而取│附表8編號15   │
  │    │得與原本顯不相當之重利，處有期徒刑│              │
  │    │肆月，如易科罰金，以新臺幣壹仟元折│              │
  │    │算壹日。扣案詳如附表9編號17至編號1│              │
  │    │9所示之物，均沒收之。             │              │
  ├──┼─────────────────┼───────┤
  │9   │未○○共同乘他人急迫貸以金錢，而取│附表8編號16   │
  │    │得與原本顯不相當之重利，處有期徒刑│              │
  │    │肆月，如易科罰金，以新臺幣壹仟元折│              │
  │    │算壹日。扣案詳如附表 9編號20所示之│              │
  │    │物，沒收之。                      │              │
  └──┴─────────────────┴───────┘
附表3：
  ┌──┬─────────────────┬───────┐
  │編號│主  文  罪  名  及  宣  告  刑    │備註          │
  ├──┼─────────────────┼───────┤
  │1   │己○○共同以乘他人急迫貸以金錢，而│附表8編號1、編│
  │    │取得與原本顯不相當之重利為常業，處│號2、編號4至編│
  │    │有期徒刑壹年，減為有期徒刑陸月，如│號6、編號8、編│
  │    │易科罰金，以銀元佰元即新臺幣玖佰│號10、編號12  │
  │    │元折算壹日。扣案詳如附表9編號1至編│              │
  │    │號2、編號3至編號12、編號13、編號14│              │
  │    │、編號15所示之物，均沒收之。      │              │
  ├──┼─────────────────┼───────┤
  │2   │己○○共同乘他人急迫貸以金錢，而取│附表8編號3    │
  │    │得與原本顯不相當之重利，處有期徒刑│              │
  │    │肆月，如易科罰金，以新臺幣壹仟元折│              │
  │    │算壹日，減為有期徒刑貳月，如易科罰│              │
  │    │金，以新臺幣壹仟元折算壹日。扣案詳│              │
  │    │如附表9編號2-1所示之物，沒收之。  │              │
  ├──┼─────────────────┼───────┤
  │3   │己○○共同乘他人急迫貸以金錢，而取│附表8編號7    │
  │    │得與原本顯不相當之重利，處有期徒刑│              │
  │    │肆月，如易科罰金，以新臺幣壹仟元折│              │
  │    │算壹日，減為有期徒刑貳月，如易科罰│              │
  │    │金，以新臺幣壹仟元折算壹日。扣案詳│              │
  │    │如附表9編號12-1所示之物，沒收之。 │              │
  ├──┼─────────────────┼───────┤
  │4   │己○○共同乘他人急迫貸以金錢，而取│附表8編號9    │
  │    │得與原本顯不相當之重利，處有期徒刑│              │
  │    │肆月，如易科罰金，以新臺幣壹仟元折│              │
  │    │算壹日，減為有期徒刑貳月，如易科罰│              │
  │    │金，以新臺幣壹仟元折算壹日。扣案詳│              │
  │    │如附表9編號13-1所示之物，沒收之。 │              │
  ├──┼─────────────────┼───────┤
  │5   │己○○共同乘他人急迫貸以金錢，而取│附表8編號11   │
  │    │得與原本顯不相當之重利，處有期徒刑│              │
  │    │肆月，如易科罰金，以新臺幣壹仟元折│              │
  │    │算壹日，減為有期徒刑貳月，如易科罰│              │
  │    │金，以新臺幣壹仟元折算壹日。扣案詳│              │
  │    │如附表9編號14-1所示之物，沒收之。 │              │
  ├──┼─────────────────┼───────┤
  │6   │己○○共同乘他人急迫貸以金錢，而取│附表8編號13   │
  │    │得與原本顯不相當之重利，處有期徒刑│              │
  │    │肆月，如易科罰金，以新臺幣壹仟元折│              │
  │    │算壹日，減為有期徒刑貳月，如易科罰│              │
  │    │金，以新臺幣壹仟元折算壹日。扣案詳│              │
  │    │如附表9編號15-1所示之物，沒收之。 │              │
  ├──┼─────────────────┼───────┤
  │7   │己○○共同乘他人急迫貸以金錢，而取│附表8編號14   │
  │    │得與原本顯不相當之重利，處有期徒刑│              │
  │    │肆月，如易科罰金，以新臺幣壹仟元折│              │
  │    │算壹日，減為有期徒刑貳月，如易科罰│              │
  │    │金，以新臺幣壹仟元折算壹日。扣案詳│              │
  │    │如附表9編號16所示之物，沒收之。   │              │
  ├──┼─────────────────┼───────┤
  │8   │己○○共同乘他人急迫貸以金錢，而取│附表8編號15   │
  │    │得與原本顯不相當之重利，處有期徒刑│              │
  │    │肆月，如易科罰金，以新臺幣壹仟元折│              │
  │    │算壹日。扣案詳如附表9編號17至編號1│              │
  │    │9所示之物，均沒收之。             │              │
  ├──┼─────────────────┼───────┤
  │9   │己○○共同乘他人急迫貸以金錢，而取│附表8編號16   │
  │    │得與原本顯不相當之重利，處有期徒刑│              │
  │    │肆月，如易科罰金，以新臺幣壹仟元折│              │
  │    │算壹日。扣案詳如附表 9編號20所示之│              │
  │    │物，沒收之。                      │              │
  └──┴─────────────────┴───────┘
附表4：
  ┌──┬─────────────────┬───────┐
  │編號│主  文  罪  名  及  宣  告  刑    │備註          │
  ├──┼─────────────────┼───────┤
  │1   │戊○共同以乘他人急迫貸以金錢，而取│附表8編號1、編│
  │    │得與原本顯不相當之重利為常業，處有│號2、編號4至編│
  │    │期徒刑拾月，減為有期徒刑伍月，如易│號6、編號8、編│
  │    │科罰金，以銀元佰元即新臺幣玖佰元│號10、編號12  │
  │    │折算壹日。扣案詳如附表9編號1至編號│              │
  │    │2、編號3至編號12、編號13、編號14、│              │
  │    │編號15所示之物，均沒收之。        │              │
  ├──┼─────────────────┼───────┤
  │2   │戊○共同乘他人急迫貸以金錢，而取得│附表8編號3    │
  │    │與原本顯不相當之重利，處有期徒刑│              │
  │    │月，如易科罰金，以新臺幣壹仟元折算│              │
  │    │壹日，減為有期徒刑壹月又拾伍日，如│              │
  │    │易科罰金，以新臺幣壹仟元折算壹日。│              │
  │    │扣案詳如附表9編號2-1所示之物，沒收│              │
  │    │之。                              │              │
  ├──┼─────────────────┼───────┤
  │3   │戊○共同乘他人急迫貸以金錢，而取得│附表8編號7    │
  │    │與原本顯不相當之重利，處有期徒刑│              │
  │    │月，如易科罰金，以新臺幣壹仟元折算│              │
  │    │壹日，減為有期徒刑壹月又拾伍日，如│              │
  │    │易科罰金，以新臺幣壹仟元折算壹日。│              │
  │    │扣案詳如附表 9編號12-1所示之物，沒│              │
  │    │收之。                            │              │
  ├──┼─────────────────┼───────┤
  │4   │戊○共同乘他人急迫貸以金錢，而取得│附表8編號9    │
  │    │與原本顯不相當之重利，處有期徒刑│              │
  │    │月，如易科罰金，以新臺幣壹仟元折算│              │
  │    │壹日，減為有期徒刑壹月又拾伍日，如│              │
  │    │易科罰金，以新臺幣壹仟元折算壹日。│              │
  │    │扣案詳如附表 9編號13-1所示之物，沒│              │
  │    │收之。                            │              │
  ├──┼─────────────────┼───────┤
  │5   │戊○共同乘他人急迫貸以金錢，而取得│附表8編號11   │
  │    │與原本顯不相當之重利，處有期徒刑│              │
  │    │月，如易科罰金，以新臺幣壹仟元折算│              │
  │    │壹日，減為有期徒刑壹月又拾伍日，如│              │
  │    │易科罰金，以新臺幣壹仟元折算壹日。│              │
  │    │扣案詳如附表 9編號14-1所示之物，沒│              │
  │    │收之。                            │              │
  ├──┼─────────────────┼───────┤
  │6   │戊○共同乘他人急迫貸以金錢，而取得│附表8編號13   │
  │    │與原本顯不相當之重利，處有期徒刑│              │
  │    │月，如易科罰金，以新臺幣壹仟元折算│              │
  │    │壹日，減為有期徒刑壹月又拾伍日，如│              │
  │    │易科罰金，以新臺幣壹仟元折算壹日。│              │
  │    │扣案詳如附表 9編號15-1所示之物，沒│              │
  │    │收之。                            │              │
  ├──┼─────────────────┼───────┤
  │7   │戊○共同乘他人急迫貸以金錢，而取得│附表8編號14   │
  │    │與原本顯不相當之重利，處有期徒刑│              │
  │    │月，如易科罰金，以新臺幣壹仟元折算│              │
  │    │壹日，減為有期徒刑壹月又拾伍日，如│              │
  │    │易科罰金，以新臺幣壹仟元折算壹日。│              │
  │    │扣案詳如附表 9編號16所示之物，沒收│              │
  │    │之。                              │              │
  ├──┼─────────────────┼───────┤
  │8   │戊○共同乘他人急迫貸以金錢，而取得│附表8編號15   │
  │    │與原本顯不相當之重利，處有期徒刑│              │
  │    │月，如易科罰金，以新臺幣壹仟元折算│              │
  │    │壹日。扣案詳如附表 9編號17至編號19│              │
  │    │所示之物，均沒收之。              │              │
  ├──┼─────────────────┼───────┤
  │9   │戊○共同乘他人急迫貸以金錢，而取得│附表8編號16   │
  │    │與原本顯不相當之重利，處有期徒刑│              │
  │    │月，如易科罰金，以新臺幣壹仟元折算│              │
  │    │壹日。扣案詳如附表 9編號20所示之物│              │
  │    │，沒收之。                        │              │
  └──┴─────────────────┴───────┘
附表5：
  ┌──┬─────────────────┬───────┐
  │編號│主  文  罪  名  及  宣  告  刑    │備註          │
  ├──┼─────────────────┼───────┤
  │1   │庚○○共同以乘他人急迫貸以金錢，而│附表8編號1、編│
  │    │取得與原本顯不相當之重利為常業，處│號2、編號6、編│
  │    │有期徒刑拾月，減為有期徒刑伍月，如│號 8、編號10、│
  │    │易科罰金，以銀元佰元即新臺幣玖佰│編號12        │
  │    │元折算壹日。扣案詳如附表9編號1至編│              │
  │    │號2、編號12、編號13、編號14、編號1│              │
  │    │5所示之物，均沒收之。             │              │
  ├──┼─────────────────┼───────┤
  │2   │庚○○共同乘他人急迫貸以金錢，而取│附表8編號3    │
  │    │得與原本顯不相當之重利，處有期徒刑│              │
  │    │月，如易科罰金，以新臺幣壹仟元折│              │
  │    │算壹日，減為有期徒刑壹月又拾伍日，│              │
  │    │如易科罰金，以新臺幣壹仟元折算壹日│              │
  │    │。扣案詳如附表9編號2-1所示之物，沒│              │
  │    │收之。                            │              │
  ├──┼─────────────────┼───────┤
  │3   │庚○○共同乘他人急迫貸以金錢，而取│附表8編號7    │
  │    │得與原本顯不相當之重利，處有期徒刑│              │
  │    │月，如易科罰金，以新臺幣壹仟元折│              │
  │    │算壹日，減為有期徒刑壹月又拾伍日，│              │
  │    │如易科罰金，以新臺幣壹仟元折算壹日│              │
  │    │。扣案詳如附表 9編號12-1所示之物，│              │
  │    │沒收之。                          │              │
  ├──┼─────────────────┼───────┤
  │4   │庚○○共同乘他人急迫貸以金錢，而取│附表8編號9    │
  │    │得與原本顯不相當之重利，處有期徒刑│              │
  │    │月，如易科罰金，以新臺幣壹仟元折│              │
  │    │算壹日，減為有期徒刑壹月又拾伍日，│              │
  │    │如易科罰金，以新臺幣壹仟元折算壹日│              │
  │    │。扣案詳如附表 9編號13-1所示之物，│              │
  │    │沒收之。                          │              │
  ├──┼─────────────────┼───────┤
  │5   │庚○○共同乘他人急迫貸以金錢，而取│附表8編號11   │
  │    │得與原本顯不相當之重利，處有期徒刑│              │
  │    │月，如易科罰金，以新臺幣壹仟元折│              │
  │    │算壹日，減為有期徒刑壹月又拾伍日，│              │
  │    │如易科罰金，以新臺幣壹仟元折算壹日│              │
  │    │。扣案詳如附表 9編號14-1所示之物，│              │
  │    │沒收之。                          │              │
  ├──┼─────────────────┼───────┤
  │6   │庚○○共同乘他人急迫貸以金錢，而取│附表8編號13   │
  │    │得與原本顯不相當之重利，處有期徒刑│              │
  │    │月，如易科罰金，以新臺幣壹仟元折│              │
  │    │算壹日，減為有期徒刑壹月又拾伍日，│              │
  │    │如易科罰金，以新臺幣壹仟元折算壹日│              │
  │    │。扣案詳如附表 9編號15-1所示之物，│              │
  │    │沒收之。                          │              │
  ├──┼─────────────────┼───────┤
  │7   │庚○○共同乘他人急迫貸以金錢，而取│附表8編號16   │
  │    │得與原本顯不相當之重利，處有期徒刑│              │
  │    │月，如易科罰金，以新臺幣壹仟元折│              │
  │    │算壹日。扣案詳如附表 9編號20所示之│              │
  │    │物，沒收之。                      │              │
  └──┴─────────────────┴───────┘
附表6：
  ┌──┬─────────────────┬───────┐
  │編號│主  文  罪  名  及  宣  告        │備註          │
  ├──┼─────────────────┼───────┤
  │1   │午○○共同以乘他人急迫貸以金錢，而│附表8編號4    │
  │    │取得與原本顯不相當之重利為常業，處│              │
  │    │有期徒刑月，如易科罰金，以銀元│              │
  │    │佰元即新臺幣玖佰元折算壹日。減為有│              │
  │    │期徒刑壹月又拾伍日，如易科罰金，以│              │
  │    │銀元佰元即新臺幣玖佰元折算壹日。│              │
  │    │扣案詳如附表9編號3至編號10所示之物│              │
  │    │，均沒收之。                      │              │
  └──┴─────────────────┴───────┘
附表7：
  ┌──┬─────────────────┬───────┐
  │編號│主  文  罪  名  及  宣  告        │備註          │
  ├──┼─────────────────┼───────┤
  │1   │子○○共同以乘他人急迫貸以金錢，而│附表8編號4、編│
  │    │取得與原本顯不相當之重利為常業，處│號5           │
  │    │有期徒刑肆月，如易科罰金，以銀元│              │
  │    │佰元即新臺幣玖佰元折算壹日。減為有│              │
  │    │期徒刑貳月，如易科罰金，以銀元佰│              │
  │    │元即新臺幣玖佰元折算壹日。扣案詳如│              │
  │    │附表9編號3至編號11所示之物，均沒收│              │
  │    │之。                              │              │
  ├──┼─────────────────┼───────┤
  │2   │子○○共同乘他人急迫貸以金錢，而取│附表8編號14   │
  │    │得與原本顯不相當之重利，處有期徒刑│              │
  │    │月，如易科罰金，以新臺幣壹仟元折│              │
  │    │算壹日。減為有期徒刑壹月又拾伍日，│              │
  │    │如易科罰金，以新臺幣壹仟元折算壹日│              │
  │    │。扣案詳如附表 9編號16所示之物，沒│              │
  │    │收之。                            │              │
  └──┴─────────────────┴───────┘
 附表8：
 ┌──┬───┬──────┬──────┬─────────┬─────┐
 │編號│借款人│ 借款時間   │借款金額（新│計息方式及繳款狀況│承辦人（共│
 │    │      │            │臺幣）      │                  │犯）      │
 ├──┼───┼──────┼──────┼─────────┼─────┤
 │1   │乙○○│94年8月17日 │15萬元      │月息9分，已繳利息 │庚○○    │
 │    │      ├──────┼──────┤共約45萬元，於96年│（癸○○）│
 │    │      │94年11月29日│15萬元      │3月15日清償本金。 │（己○○）│
 │    │      │            │            │                  │（未○○）│
 │    │      │            │            │                  │（戊○）  │
 │    │      │            │            │                  │          │
 ├──┼───┼──────┼──────┼─────────┼─────┤
 │2   │辰○○│95年2月10日 │10萬元。    │月息9分，已繳利息 │庚○○    │
 │    │      │（借貸日期以│            │35萬元，尚未清償本│（癸○○）│
 │    │      │客戶借貸資料│            │金。              │（己○○）│
 │    │      │表為依據）  │            │                  │（未○○）│
 ├──┼───┼──────┼──────┤                  │（戊○）  │
 │3   │辰○○│95年7月17日 │15萬元。    │                  │          │
 ├──┼───┼──────┼──────┼─────────┼─────┤
 │4   │丁○○│94年12月8日 │1萬元。     │月息9分，月繳900元│午○○    │
 │    │      │            │            │，已繳4期共約3,600│子○○    │
 │    │      │            │            │ 元，尚未清償本金 │（癸○○）│
 │    │      │            │            │。彭嗣華、庚○○向│（己○○）│
 │    │      │            │            │保證人丑○○索討含│（未○○）│
 │    │      │            │            │本金、機車拖車費3 │（戊○）  │
 │    │      │            │            │萬元合計5萬8,000  │（庚○○部│
 │    │      │            │            │元。              │分業據檢察│
 │    │      │            │            │                  │官當庭減縮│
 │    │      │            │            │                  │）        │
 ├──┼───┼──────┼──────┼─────────┼─────┤
 │5   │丙○○│94年12月19日│3萬元       │月息9分，月繳2,700│子○○    │
 │    │      │（依丙○○於│            │元至95年3月份清償 │（癸○○）│
 │    │      │檢察事務官詢│            │本金。            │（己○○）│
 │    │      │問筆錄認定）│            │                  │（未○○）│
 │    │      │            │            │                  │（戊○）  │
 │    │      │            │            │                  │          │
 ├──┼───┼──────┼──────┼─────────┼─────┤
 │6   │寅○○│95年3月6日  │15萬元      │月息9分，已繳利息 │庚○○    │
 ├──┼───┼──────┼──────┤共約32萬2000元。已│（癸○○）│
 │7   │寅○○│96年4月17日 │5萬元       │於97年7月間清償本 │（己○○）│
 │    │      │            │            │金。              │（未○○）│
 │    │      │            │            │                  │（戊○）  │
 │    │      │            │            │                  │          │
 ├──┼───┼──────┼──────┼─────────┼─────┤
 │8   │黃玉甯│95年5月19日 │4萬元       │月息9分，迄97年9月│庚○○    │
 ├──┼───┼──────┼──────┤月繳5400元，以支付│（癸○○）│
 │9   │黃玉甯│96年4月19日 │2萬元       │利息約10萬元，尚未│（己○○）│
 │    │      │            │            │清償本金。        │（未○○）│
 │    │      │            │            │                  │（戊○）  │
 │    │      │            │            │                  │          │
 ├──┼───┼──────┼──────┼─────────┼─────┤
 │10  │巳○○│95年5月25日 │8萬元，預扣 │月息9.89分，已繳利│庚○○    │
 │    │      │            │第1期利息7,2│息約12萬元，尚未清│（癸○○）│
 │    │      │            │00元，實借7 │償本金。          │（己○○）│
 │    │      │            │萬2,800元。 │                  │（未○○）│
 ├──┼───┼──────┼──────┤                  │（戊○）  │
 │11  │巳○○│95年12月2日 │7萬元，預扣 │                  │          │
 │    │      │            │第1期6,300元│                  │          │
 │    │      │            │利息，實借6 │                  │          │
 │    │      │            │萬3,700元。 │                  │          │
 ├──┼───┼──────┼──────┼─────┬───┼─────┤
 │12  │卯○○│95年6月9日  │10萬元      │月息9分。 │已繳利│庚○○    │
 ├──┼───┼──────┼──────┼─────┤息約32│（癸○○）│
 │13  │卯○○│95年7月21日 │11萬2000元，│月息10分。│萬元。│（己○○）│
 │    │      │            │預扣第1期利 │          │尚清償│（未○○）│
 │    │      │            │息及費用1170│          │本。  │（戊○）  │
 │    │      │            │0元，實借10 │          │      │          │
 │    │      │            │萬300元。   │          │      │          │
 ├──┼───┼──────┼──────┼─────┴───┼─────┤
 │14  │辛○○│96年1月5日  │3萬5,000元  │月息9分，月繳3150 │子○○（掛│
 │    │      │            │            │元，已繳1期3150元 │名小雅）  │
 │    │      │            │            │。於96年2月間清償 │（癸○○）│
 │    │      │            │            │本金。            │（己○○）│
 │    │      │            │            │                  │（未○○）│
 │    │      │            │            │                  │（戊○）  │
 │    │      │            │            │                  │          │
 ├──┼───┼──────┼──────┼─────────┼─────┤
 │15  │甲○○│96年5月4日  │1萬元       │月息9分，月繳900  │某業務員  │
 │    │（由田│            │            │元至97年2、3月間  │（癸○○）│
 │    │凱富出│            │            │償還本金。        │（己○○）│
 │    │名借款│            │            │                  │（未○○）│
 │    │，借款│            │            │                  │（戊○）  │
 │    │由其前│            │            │                  │          │
 │    │妻黃美│            │            │                  │          │
 │    │鈴使用│            │            │                  │          │
 │    │）    │            │            │                  │          │
 ├──┼───┼──────┼──────┼─────────┼─────┤
 │16  │壬○○│96年8月31日 │8萬元，預扣 │月息9.89分，月繳7,│庚○○（掛│
 │    │      │            │第1期利息， │200元，已繳1期720 │名呂學全）│
 │    │      │            │實借7萬2,800│0元。於96年9月間清│（癸○○）│
 │    │      │            │元。        │償本金。          │（己○○）│
 │    │      │            │            │                  │（未○○）│
 │    │      │            │            │                  │（戊○）  │
 │    │      │            │            │                  │          │
 └──┴───┴──────┴──────┴─────────┴─────┘
附表9：
  ┌──┬───────────────┬──┬────┐
  │編號│文件名稱                      │數量│簽署人  │
  ├──┼───────────────┼──┼────┤
  │1   │客戶借貸資料表（94年8月17日） │1張 │乙○○  │
  ├──┼───────────────┼──┼────┤
  │1-1 │客戶借貸資料表（94年11月29日）│1張 │乙○○  │
  ├──┼───────────────┼──┼────┤
  │2   │客戶借貸資料表（95年2月10日） │1張 │辰○○  │
  ├──┼───────────────┼──┼────┤
  │2-1 │客戶借貸資料表（95年7月17日） │1張 │辰○○  │
  ├──┼───────────────┼──┼────┤
  │3   │客戶借貸資料表（94年12月8日） │1張 │丁○○  │
  ├──┼───────────────┼──┼────┤
  │4   │分期還款切結書                │1張 │丁○○  │
  ├──┼───────────────┼──┼────┤
  │5   │委託書                        │1張 │丁○○  │
  ├──┼───────────────┼──┼────┤
  │6   │當票                          │1張 │丁○○  │
  ├──┼───────────────┼──┼────┤
  │7   │汽（機）車買賣合約書          │1張 │丁○○  │
  ├──┼───────────────┼──┼────┤
  │8   │押當車輛借用切結書            │1張 │丁○○  │
  ├──┼───────────────┼──┼────┤
  │9   │委託處理未流當（流當）切結書  │1張 │丁○○  │
  ├──┼───────────────┼──┼────┤
  │10  │借據                          │1張 │丁○○  │
  ├──┼───────────────┼──┼────┤
  │11  │客戶借貸資料表（94年12月19日）│1張 │丙○○  │
  ├──┼───────────────┼──┼────┤
  │12  │客戶借貸資料表（95年3月6日）  │1張 │寅○○  │
  ├──┼───────────────┼──┼────┤
  │12-1│客戶借貸資料表（96年4月17日） │1張 │寅○○  │
  ├──┼───────────────┼──┼────┤
  │13  │客戶借貸資料表（95年5月19日） │1張 │黃玉甯  │
  ├──┼───────────────┼──┼────┤
  │13-1│客戶借貸資料表（96年4月19日） │1張 │黃玉甯  │
  ├──┼───────────────┼──┼────┤
  │14  │客戶借貸資料表（95年5月25日） │1張 │巳○○  │
  ├──┼───────────────┼──┼────┤
  │14-1│客戶借貸資料表（95年12月2日） │1張 │巳○○  │
  ├──┼───────────────┼──┼────┤
  │15  │客戶借貸資料表（95年6月9日）  │1張 │卯○○  │
  ├──┼───────────────┼──┼────┤
  │15-1│客戶借貸資料表（95年7月21日） │1張 │卯○○  │
  ├──┼───────────────┼──┼────┤
  │16  │客戶借貸資料表（96年1月5日）  │1張 │辛○○  │
  ├──┼───────────────┼──┼────┤
  │17  │客戶借貸資料表（96年5月4日）  │1張 │甲○○  │
  ├──┼───────────────┼──┼────┤
  │18  │車輛取回同意書                │1張 │甲○○  │
  ├──┼───────────────┼──┼────┤
  │19  │借據                          │1張 │甲○○  │
  ├──┼───────────────┼──┼────┤
  │20  │客戶借貸資料表（96年8月31日） │1張 │壬○○  │
  └──┴───────────────┴──┴────┘


司法院資訊處製作；財團法人民間司法改革基金會備份。
